【裁判字號】    91,易,1114
【裁判日期】    920127
【裁判案由】    竊盜
【裁判全文】
臺灣屏東地方法院刑事判決                        九十一年度易字第一一一四號
    公  訴  人  臺灣屏東地方法院檢察署檢察官
    被      告  乙○○
右列被告因竊盜案件，經檢察官提起公訴（九十一年度偵字第四六六號），本院判決
如左：
    主  文
乙○○共同攜帶兇器竊盜，累犯，處有期徒刑捌月。扣案之螺絲起子壹支，沒收之。
    事  實
一、乙○○於民國八十六間因違反肅清煙毒條例、麻醉藥品管理條例等案件，經判處
    有期徒三年三月、六月，應執行刑三年七月確定，於八十八年七月二十九日因縮
    短刑期假釋出監，嗣經法院撤銷假釋於八十九年九月四日入監服刑，甫於九十一
    年四月十四日縮短刑期執行完畢出監，竟不知悔改，復與丙○○（已另行審結）
    共同基於為自己不法之所有犯意聯絡，於九十一年八月二十九日十五時三十分許
    ，利用大門旁之空隙之機會，侵入屏東縣里港鎮○○村○○路一之五十號，丁○○所經營「惠立藥浴」（已停止營業；侵入建築物部分未據告訴）之二樓，由乙○○徒手拆下鋁門及鋁窗後，再交予丙○○持所有客觀上足以對人生命、身體造
    成危險性之螺絲起子一支，拆解鋁窗及鋁門之方式，竊得丁○○所有鋁門四片及
    鋁窗四十片（起訴書誤載為鋁門窗一百五十片），得手後欲逃離現場時，為警於
    上址當場查獲，並扣得上開丙○○所有螺絲起子一支及乙○○所遺留在現場之拖
    鞋一雙。
二、案經屏東縣警察局里港分局報告臺灣屏東地方法院檢察署檢察官偵查起訴。
    理  由
一、訊據被告乙○○對於右揭事實除竊取鋁門一節辯稱：我只有拆鋁窗十片，就被警
    察抓到，其他鋁窗是以前不見的，沒有拆鋁門，現場查獲的拖鞋不是我的云云外
    ，餘均坦承不諱，核與被害人丁○○於警訊及本院審理指訴及證人即查獲員警甲○○於本院審理時證稱之情節相符，復與共同被告丙○○於警訊、偵查及本院審
    理中所供述之情節大致相符，並有贓物領據、現場照相片五張附卷、扣案同案被
    告丙○○所有螺絲起子一支及乙○○所遺留在現場之拖鞋一雙可稽。足徵被告此
    部分自白與事實相符。另依證人甲○○即查獲員警於本院審理中證稱：被害人說
    鋁窗一百五十片被偷，後來清查結果，鋁窗有四十片及鋁門四片等語（見本院審
    理卷第二十五頁）、及被害人丁○○所證述：被偷走鋁門四片及鋁窗四十片一節
    （見本院審理卷第四十頁），可證被告乙○○與同案被告丙○○確曾共同竊盜上
    揭數量之鋁門及鋁門無訛，是被告乙○○空言辯稱，要屬卸責之詞，殊無可採，
    事證明確，犯行洵堪認可。
二、按刑法第三百二十一條第一項第三款之攜帶兇器竊盜罪，係以行為人攜帶兇器竊
    盜為其加重條件，此所謂兇器，其種類並無限制，凡客觀上足對人之生命、身體
    、安全構成威脅，具有危險性之兇器均屬之，且祇須行竊時攜帶此種具有危險性
    之兇器為已足，並不以攜帶之初有行兇之意圖為必要。螺絲起子為足以殺傷人生
    命、身體之器械，顯為具有危險性之兇器（最高法院七十九年台上字第五二五三
    號判可資參照）。被告乙○○與同案被告丙○○共同攜帶螺絲起子竊取鋁門及鋁
    窗，核其所為，係犯刑法第三百二十一條第一項第三款攜帶兇器竊盜罪。被告乙○○與同案被告丙○○間，有犯意聯絡及行為分擔，為共同正犯。又被告曾於八
    十六年間因違反肅清煙毒條例、麻醉藥品管理條例等案件，經判處有期徒三年三
    月、六月，應執行刑三年七月確定，於八十八年七月二十九日因縮短刑期假釋出
    監，嗣經法院撤銷假釋於八十九年九月四日入監服刑，甫於九十一年四月十四日
    縮短刑期執行完畢出監，有臺灣屏東地方法院檢察署刑案資料查註紀錄表及臺灣
    高等法院被告全國前案紀錄表各一紙在卷可按，其於五年之內再犯有期徒刑以上
    刑之本罪，為累犯，應依法加重其刑。審酌被告正值青年，竟不思上進，竟攜帶
    兇器竊他人財物，危害社會大眾財產，所犯情節非輕，惟念其犯後坦承絕大部分
    犯行，竊得財物已由被害人領回，有贓物認領保管收據可稽等一切等情狀，量處
    如主文所示之刑。扣案之螺絲起子一支，係同案被告丙○○所有，為供渠等犯罪
    所用之物，已據被告乙○○及同案被告丙○○供明在卷，爰依刑法第三十八條第
    一項第二款之規定併予宣告沒收。
三、至扣案之拖鞋一雙雖係被告乙○○所有，惟該雙拖鞋係被告乙○○所穿著之物，
    並非用以竊盜之物，依法自不得宣告沒收，併此敘明。
據上論斷，應依刑事訴訟法第二百九十九條第一項前段、刑法第二十八條、第三百二
十一條第一項第三款、第四十七條、第三十八條第一項第二款，判決如主文。
中      華      民      國    九十二    年      一      月    二十七    日
                                臺灣屏東地方法院刑事第五庭
                                    法  官   楊萬益
右正本證明與原本無異。
如不服本判決應於收受本判決送達後十日內向本院提出上訴書狀，其未敘述上訴理由
者，並得於提起上訴後十日內向本院補提理由書狀（均須按他造當事人之人數附繕本
 ）「切勿逕送上級法院」
                                    書記官   呂坤宗
中    華    民    國     九十二      年      一      月       三十      日
附錄法條：
刑法第三百二十一條第一項第三款：
犯竊盜罪而有左列情形之一者，處六月以上五年以下有期徒刑：
三、攜帶兇器而犯之者。


司法院資訊處製作；財團法人民間司法改革基金會備份。
